最高法院刑事判決　　　　　　九十六年度台上字第六八七二號
上　訴　人　甲○○
選任辯護人　林復華律師
　　　　　　林柏瑞律師
上列上訴人因強盜案件，不服台灣高等法院高雄分院中華民國九
十六年七月三十一日第二審判決（九十六年度上訴字第一二二五
號，起訴案號：台灣高雄地方法院檢察署九十五年度偵字第一三
九八二號），提起上訴，本院判決如下：
    主  文
原判決撤銷，發回台灣高等法院高雄分院。
    理  由
本件原判決撤銷第一審之科刑判決，改判論上訴人甲○○犯攜帶
兇器，踰越安全設備，於夜間侵入住宅強盜罪，處有期徒刑七年
六月，併諭知適當之從刑；固非無見。
惟查：(一)、原判決事實欄並未認定上訴人有戴手套、口罩行竊、
強盜之事實，理由貳、四之(二)卻謂上訴人持以犯罪之未扣案手套
、口罩均為上訴人所有，供其犯罪所用之物，而依刑法第三十八
條第一項第二款宣告手套一雙、口罩一個均沒收，其理由說明及
該部分沒收之諭知顯失依據，已有可議。(二)、上訴人始終否認有
攜帶水果刀侵入被害人張吉瓊住宅行竊、強盜之情事，原判決認
定上訴人攜帶己有之水果刀一把，侵入被害人住處行竊、強盜，
惟未敘明憑以認定上訴人所持之水果刀係其所有之依據及理由，
尚嫌理由欠備。(三)、原判決認定上訴人持水果刀一把侵入被害人
住處行竊，先在書房將洪大川之台胞證一本、張吉瓊之中國建設
銀行存摺兩本，國際牌數位相機、國際牌ＭＰ３各一台、美金約
二百元、人民幣約五百元、二張五十元之塑膠紀念幣等財物取出
置於桌上，旋進入客廳繼續搜尋財物，取走張吉瓊家中鑰匙及汽
車鑰匙各一串後，聽聞臥房傳出電話聲，乃循聲打開房門，見張
吉瓊與其二名幼女於臥房內，竟提昇其竊盜犯意為強盜犯意，持
刀刺傷張吉瓊左上臂，又徒手毆打張吉瓊多處成傷，至使其不能
抗拒，以屋內之毛巾捆綁張吉瓊雙手後離開臥房，因緊張不及再
行搜尋財物，即回書房取走前開置於桌上之財物逃離現場等情。
如果無訛，上訴人於書房內將前開財物取置於桌上時，能否謂該
等財物已脫離被害人之持有？若然，原判決認上訴人提昇為強盜
之犯意後，對張吉瓊施以強暴，並以毛巾捆綁其雙手，至使不能
抗拒後，僅取走其之前竊盜之財物，並未再強取其他財物，能否
論以強盜既遂罪？尚非無疑。又上訴人對張吉瓊施以強暴，究係
強盜之行為，抑或竊盜後取走贓物之防護贓物行為？原判決未予
釐清論明，本院無從據為其適用法律當否之判斷。上訴意旨指摘
原判決不當，尚非全無理由，應認有撤銷原判決發回更審之原因
。
據上論結，應依刑事訴訟法第三百九十七條、第四百零一條，判
決如主文。
中　　華　　民　　國　九十六　年　 十二 　月　　六　　日
                      最高法院刑事第十二庭
                          審判長法官  洪　文　章
                                法官  王　居　財
                                法官  郭　毓　洲
                                法官  黃　梅　月
                                法官  邱　同　印
      本件正本證明與原本無異
                                      書  記  官
中　　華　　民　　國　九十六　年　 十二 　月　 十一 　日
                                                      Ｑ
